【裁判字號】    90,台上,7435
【裁判日期】    901206
【裁判案由】    公共危險等罪
【裁判全文】
最高法院刑事判決                                九十年度台上字第七四三五號
    上  訴  人  甲○○
    選任辯護人  謝新平律師
右上訴人因公共危險等罪案件，不服台灣高等法院中華民國九十年九月十九日第二審
判決（九十年度交上訴字第三三號，起訴案號：台灣板橋地方法院檢察署八十九年度
偵字第七三六四、七三六五號），提起上訴，本院判決如左：
    主  文
上訴駁回。
    理  由
一、駕駛動力交通工具肇事，致人死亡而逃逸部分：
按刑事訴訟法第三百七十七條規定，上訴於第三審法院，非以判決違背法令為理由，
不得為之。是提起第三審上訴，應以原判決違背法令為理由，係屬法定要件。如果上
訴理由狀並未依據卷內訴訟資料，具體指摘原判決不適用何種法則或如何適用不當，
或所指摘原判決違法情事，顯與法律規定得為第三審上訴理由之違法情形，不相適合
時，均應認其上訴為違背法律上之程式，予以駁回。本件原判決綜合調查證據之結果
，認上訴人甲○○犯有刑法第一百八十五條之四駕駛動力交通工具肇事，致人死亡而
逃逸罪之事實，因而撤銷第一審關於此部分諭知無罪之判決，改判論上訴人以上開罪
名，處有期徒刑柒月，已詳認定犯罪事實之依據及憑以認定之理由，並對上訴人否
認犯罪之辯詞，如何不足採信，均已依據卷內資料予以指駁及說明，從形式上觀察，
原判決並無違背法令情形。按事實之認定及證據之取捨，乃屬事實審法院之職權。證
人所為供述及合法調查所得證據，何者為可採，事實審法院本得參酌其他相關證據為
自由之判斷，苟無違反經驗法則或論理法則，自難指為違法。原判決依憑同案被告許
瓊文（下稱許女）於偵審時之自白，證人黃俊清之指述，車禍現場照片，道路交通事
故調查報告表，呼氣酒精濃度測試單，勘驗筆錄，相驗屍體證明及驗斷書，台灣省台
北縣區車輛行車事故鑑定委員會鑑定及台灣省車輛行車事故覆議鑑定委員會覆議函文
，法務部調查局鑑定通知書，台北榮民總醫院函文，台灣板橋地方法院檢察署不起訴
處分書，及其他調查證據取捨之結果（見原判決理由一(二)、１至），認定上訴人確
有本件犯行，摒棄不採上訴人所為有利之辯詞，經核其證據之取捨及證明力之判斷於
法均無不合。上訴意旨仍執陳詞，謂案發當日許女於洗澡後，將髮夾置於肇事車輛右
前座，開車載上訴人回家，車禍肇事者為許女，其所為脫罪證詞前後不符，上訴人與
許女僅認識一個月，未論及婚嫁，許女受過高等教育，社會歷練豐富，自無為上訴人
頂替可能，案發當時許女以電話聯絡員警男友至警察局關心，測謊鑑定及車輛行車事
故鑑定委員會推測之鑑定結果均不正確，有違經驗法則，許女於承辦員警告知「會被
判重刑」時，仍坦承駕車肇事，上訴人在看守所與許女會面時，未將手指放在嘴巴上
，無有關頂替、一定負起責任及儘速與被害人家屬達成和解之談話及承諾，亦未聘請
律師安撫許女，許女與家人會面時，自承車輛由其駕駛，有看守所錄音對答表可證，
並於翻供後拒絕與上訴人會面等語，係就原判決已詳為說明與論斷之事項，再事爭執
，殊非適法之第三審上訴理由。次按審理事實之法院，其認定被告犯罪事實所憑之證
據，並不以直接證據為限，間接證據亦包括在內，凡綜合調查所得之各種直接及間接
證據，本於推理之作用得其心證，而為事實之判斷，既與事實無違，此項判斷即與完
全憑空推測迥異，即不容任意指為違法。原判決並非僅依憑測謊鑑定結果為認定其犯
行之唯一證據，而係引述前開各種證據（見原判決理由一(二)、１至），本於推理之
作用予以綜合判斷，查明確與事實相符，始資以論罪科刑。並對有利上訴人之證據，
如何不足為有利之認定，亦已說明其取捨之心證理由，難認有理由不備之違法。再按
刑事訴訟法第三百七十九條第十款所謂應於審判期日調查之證據，必須該證據確與待
證事實有重要關係，就其案情委有調查之必要者而言。本件事證已臻明確，原審未依
上訴人聲請，再為測謊鑑定，不得指為調查未盡。此外，上訴人徒憑己意，對原審認
事用法職權之適法行使及原判決理由已詳為論斷之事項，再事爭辯，顯與法定上訴第
三審之形式要件不符，其此部分之上訴違背法律上之程式，應予駁回。
二、服用酒類，不能安全駕駛動力交通工具而駕駛及因過失致人於死部分：
按刑事訴訟法第三百七十六條所列各罪之案件，經第二審判決者，不得上訴於第三審
法院，法有明文。本件上訴人甲○○另犯服用酒類，不能安全駕駛動力交通工具而駕
駛，及因過失致人於死部分，原判決係依刑法第一百八十五條之三及同法第二百七十
六條第一項論處罪刑，核屬刑事訴訟法第三百七十六條第一款之案件。依首開說明，
既經第二審判決，自不得上訴於第三審法院，上訴人竟就此等部分復提起上訴，顯為
法所不許，亦均應予駁回。
據上論結，應依刑事訴訟法第三百九十五條前段，判決如主文。
中      華      民      國     九十     年     十二     月      六      日
                              最高法院刑事第六庭
                                  審判長法官  謝  家  鶴
                                        法官  洪  文  章
                                        法官  花  滿  堂
                                        法官  陳  世  淙
                                        法官  洪  佳  濱
      右正本證明與原本無異
                                              書  記  官
中      華      民      國     九十     年     十二     月    二十五    日


司法院資訊處製作；財團法人民間司法改革基金會備份。
